---
title: "R Notebook"
output: html_notebook
---
```{r}
library(dplyr)
library(ggplot2)
```
Data Understanding
Dieser Abschnitt dient dazu, die vorhandenen Daten zu verstehen und zu interpretieren.
Zunächst wird die Summary des Trainingdatensatzes betrachtet:

```{r}
summary(training)
```
Danach wird geprüft, ob die angegebenen Datentypen auch zu den Werten der Daten passen.
```{r}
head(training)
```

Die Spalten, die den Preis enthalten, sind falsch dargestellt und müssen in "double" umgewandelt werden. Daher wird zuerst geschaut, ob nicht konvertierbare Einträge vorhanden sind:
```{r}
#----------------------------Hier weiter machen
training %>%
  filter()
```




Vermutung: Datensatz im Hinblick auf das Attribut "IsBadBuy" nicht balanciert. Überprüfe mit Hilfe eines einfachen Plots:
```{r}
groupedByBad <- training %>%
  select(1,2)
groupedByBad <- groupedByBad %>%
  count(IsBadBuy)

ggplot(data = groupedByBad, mapping=aes(x=IsBadBuy,y=n))+
  geom_bar(stat='identity')
head(groupedByBad)
```


