---
title: "R Notebook"
output: html_notebook
---
```{r}
library(dplyr)
library(ggplot2)
library(readr)
library(stringr)
library(ROSE)
library(ranger)
library(pROC)


training <- read_csv("C:/Users/fvoss/Google Drive/Uni_5_Semester/Studienarbeit/training.csv", 
    col_types = cols(RefId = col_number(), 
        VehYear = col_number(), VehicleAge = col_number(), 
        WheelTypeID = col_number(), VehOdo = col_number(), 
        MMRAcquisitionAuctionAveragePrice = col_number(), 
        MMRAcquisitionAuctionCleanPrice = col_number(), 
        MMRAcquisitionRetailAveragePrice = col_number(), 
        MMRAcquisitonRetailCleanPrice = col_number(), 
        MMRCurrentAuctionAveragePrice = col_number(), 
        MMRCurrentAuctionCleanPrice = col_number(), 
        MMRCurrentRetailAveragePrice = col_number(), 
        MMRCurrentRetailCleanPrice = col_number(), 
        BYRNO = col_number(), VNZIP1 = col_number(), 
        VehBCost = col_number(), IsOnlineSale = col_number(), 
        WarrantyCost = col_number()))
```

Data Understanding

Dieser Abschnitt dient dazu, die vorhandenen Daten zu verstehen und zu interpretieren.
Zunächst wird die Summary des Trainingdatensatzes betrachtet:

```{r}
summary(training)
```
Danach wird geprüft, ob die angegebenen Datentypen auch zu den Werten der Daten passen.
```{r}
head(training)
```
Die Spalten, die den Preis enthalten, sind falsch dargestellt und müssen in "double" umgewandelt werden. Daher wird zuerst geschaut, ob nicht konvertierbare Einträge vorhanden sind:
```{r}

filteredData <- training %>%
  filter(MMRAcquisitionAuctionAveragePrice != "NULL")%>%
  filter(MMRAcquisitionAuctionCleanPrice != "NULL")%>%
  filter(MMRAcquisitionRetailAveragePrice != "NULL")%>%
  filter(MMRAcquisitonRetailCleanPrice != "NULL")%>%
  filter(MMRCurrentAuctionAveragePrice != "NULL")%>%
  filter(MMRCurrentAuctionCleanPrice != "NULL")%>%
  filter(MMRCurrentRetailAveragePrice != "NULL")%>%
  filter(MMRCurrentRetailCleanPrice != "NULL")
  
```
Durch diese Filterung fallen 315 Datensätze weg, was im Verhältnis zu dem großen Datensatz kaum Auswirkungen hat.
Weiter werden die Spalten in Typ double geändert.
```{r}
filteredData$MMRAcquisitionAuctionAveragePrice <- as.integer(as.character(filteredData$MMRAcquisitionAuctionAveragePrice))
filteredData$MMRAcquisitionAuctionCleanPrice <- as.numeric(as.character(filteredData$MMRAcquisitionAuctionCleanPrice))
filteredData$MMRAcquisitionRetailAveragePrice <- as.numeric(as.character(filteredData$MMRAcquisitionRetailAveragePrice))
filteredData$MMRAcquisitonRetailCleanPrice <- as.numeric(as.character(filteredData$MMRAcquisitonRetailCleanPrice))
filteredData$MMRCurrentAuctionAveragePrice <- as.numeric(as.character(filteredData$MMRCurrentAuctionAveragePrice))
filteredData$MMRCurrentAuctionCleanPrice <- as.numeric(as.character(filteredData$MMRCurrentAuctionCleanPrice))
filteredData$MMRCurrentRetailAveragePrice <- as.numeric(as.character(filteredData$MMRCurrentRetailAveragePrice))
filteredData$MMRCurrentRetailCleanPrice <- as.numeric(as.character(filteredData$MMRCurrentRetailCleanPrice))


```
Nach Umwandlung erneut Summary aufrufen:
```{r}
summary(filteredData)
```
Das Attribut "WheelId" beinhaltet noch 3167 NA'S. 
Nach der Umwandlung sind die Zahlen nun richtig dargestellt.
Die numerischen Werte werden ausgewählt, um eine Korrelationsmatrix zu erstellen:
```{r}
matrixData <- filteredData %>%
  select(IsBadBuy, VehYear, VehicleAge, WheelTypeID, VehOdo, MMRAcquisitionAuctionAveragePrice, MMRAcquisitionAuctionCleanPrice, MMRAcquisitionRetailAveragePrice, MMRAcquisitonRetailCleanPrice, MMRCurrentAuctionAveragePrice, MMRCurrentAuctionCleanPrice, MMRCurrentRetailAveragePrice, MMRCurrentRetailCleanPrice, BYRNO, VNZIP1, VehBCost, WarrantyCost)


cor(matrixData, method ="pearson")
```


Beim Betrachten der Summary kommt folgende Vermutung: 
Datensatz im Hinblick auf das Attribut "IsBadBuy" nicht balanciert. Überprüfe mit Hilfe eines einfachen Plots:
```{r}
#Gruppieren der Daten
groupedByBad <- filteredData %>%
  select(1,2)
#Summieren der Lemons
groupedByBad <- groupedByBad %>%
  count(IsBadBuy)

#Plotten der Daten
ggplot(data = groupedByBad, mapping=aes(x=IsBadBuy,y=n))+
  geom_bar(stat='identity')
head(groupedByBad)
```


Im Weiteren wird die Verteilung des Alters der Fahrzeuge betrachtet:

```{r}
#Gruppiere nach Alter
groupedByAge <- filteredData %>%
  select(1,6)%>%
  count(VehicleAge)

#Plotten der Daten
ggplot(data = groupedByAge, mapping=aes(x=VehicleAge,y=n))+
  geom_bar(stat='identity')
```
Hierbei handelt es sich um eine nach links verlagerte Gleichverteilung. Interessanter wird hier der Anteil der Fahrzeuge sein, die als Fehlkauf markiert wurden:

```{r}
#Gruppiere
groupedByAgeAndIsBad <- filteredData %>%
  select(1,2,6)%>%
  group_by(IsBadBuy, VehicleAge)%>%
  count(VehicleAge)

#Plotten der gruppierten Daten
ggplot(groupedByAgeAndIsBad, aes(fill=IsBadBuy, y=n, x=VehicleAge)) + 
    geom_bar(position="dodge", stat="identity")

```
Um diesen Anstieg der Lemons im Alter besser darzustellen, folgt ein Graph, der das Verhältnis darstellt:
```{r}
#Gruppiere und berechne Summe aller Fahrzeuge je Alter
groupedByAgeAndIsBad <- groupedByAgeAndIsBad %>%
  group_by(VehicleAge)%>%
  mutate(n2 = sum(n))%>%
  group_by(VehicleAge, add = TRUE)%>%
  mutate(percentageBadBuy=round(100*n/n2,2))%>%
  filter(IsBadBuy == 1)

#Plotten der Daten
ggplot(groupedByAgeAndIsBad, aes(x = VehicleAge, y = percentageBadBuy))+
  geom_line()
```
Je älter ein Fahrzeug also ist, umso wahrscheinlicher ist, dass es ein Fehlkauf ist.
Weiter wird untersucht, ob die Laufleistung im Bezug auf das Fahrzeugalter eine ähnliche Entwicklung erfährt:
```{r}
#Wähle RefId, IsBadBuy und VehOdo aus
groupedByOdo <- filteredData %>%
  select(1,2,15)

#Aufrufen der Summary
summary(groupedByOdo)
```
Teile den Datensatz in zwei Gruppen, um den Anteil der Fehlkäufe bei wenig Laufleistung mit denen höherer Laufleistung vergleichen zu können. Nehme hierfür die Hälfte des Datensatzes.

```{r}
#Gruppiere Hälfte mit weniger Laufleistung
groupedByOdoLow <- groupedByOdo[with(groupedByOdo, order(VehOdo)),][1:36334,] %>%
  group_by(IsBadBuy)%>%
  count(IsBadBuy)%>%
  mutate(split = "LowerOdo")

#Gruppiere Hälfte mit mehr Laufleistung
groupedByOdoHigh <- groupedByOdo[with(groupedByOdo, order(VehOdo)),][36335:72668,] %>%
  group_by(IsBadBuy)%>%
  count(IsBadBuy)%>%
  mutate(split = "UpperOdo")

#Füge Datensätze zusammen
combined <- bind_rows(groupedByOdoHigh, groupedByOdoLow)
head(combined)

#Plotten der Daten
ggplot(combined, aes(fill = IsBadBuy, y=n, x = split)) + 
  geom_bar(stat="identity")
```
Der Anteil der Fehlkäufe liegt bei höhrerem Kilometerstand nur leicht über dem der Fahrzeuge mit weniger Laufleistung.
Weiter wird der überprüft, ob gewisse Automarken einen höheren Anteil an Fehlkäufen haben als andere.

```{r}
groupedByMake <- filteredData %>%
  select(1,2,7)%>%
  group_by(IsBadBuy, Make)%>%
  count(Make)%>%
  group_by(Make)%>%
  mutate(n2 = sum(n))%>%
  group_by(Make, add = TRUE)%>%
  mutate(percentageBadBuy=round(100*n/n2,2))%>%
  filter(IsBadBuy == 1)

ggplot(groupedByMake, aes(x = Make, y = percentageBadBuy))+
  geom_bar(stat="identity")
```
Bei kurzen Blick auf die Ergebnisse sind ein paar Ausreißer festzustellen. Dies könnte an zu wenig Datensätzen bei einigen Herstellern liegen.

```{r}
groupedByMake <- filteredData %>%
  select(1,2,7)%>%
  group_by(IsBadBuy, Make)%>%
  count(Make)

summary(groupedByMake)
```
Problem bei obiger Darstellung ist, dass zum Beispiel der Hersteller Plymouth zwar einen hohen Anteil an schlechten Fahrzeugen hat, allerdings sind nur zwei Datensätze zu diesem Hersteller vorhanden, sodass diese Grafik nicht aussagekräftig genug ist.
Das spiegelt sich auch in der Summary des Datensatzes wieder, da eine sehr hohe Range vorhanden ist und der Datensatz stark linksverteilt ist.




Im Folgenden KAPITEL DATA PREPARATION
Als erstes fallen die ID's heraus
```{r}
filteredData <- filteredData %>%
  select(-RefId, -BYRNO, -PRIMEUNIT, -AUCGUART)
```
Untersuche auf weitere fehlende Werte:
```{r}
sum(is.na(filteredData$IsBadBuy))
sum(is.na(filteredData$PurchDate))
sum(is.na(filteredData$Auction))
sum(is.na(filteredData$VehYear))
sum(is.na(filteredData$VehicleAge))
sum(is.na(filteredData$Make))
sum(is.na(filteredData$Model))
sum(is.na(filteredData$Trim))
sum(is.na(filteredData$SubModel))
sum(is.na(filteredData$Color))
sum(is.na(filteredData$Transmission))
sum(is.na(filteredData$WheelType))
sum(is.na(filteredData$VehOdo))
sum(is.na(filteredData$Nationality))
sum(is.na(filteredData$Size))
sum(is.na(filteredData$TopThreeAmericanName))
sum(is.na(filteredData$VNST))
sum(is.na(filteredData$VehBCost))
sum(is.na(filteredData$IsOnlineSale))
sum(is.na(filteredData$WarrantyCost))

```
Es fällt die Spalte TRIM auf, in der es fehlende Werte gibt. Da es sich hier um ein kategorisches Attribut handelt, kann kein Durchschnittswert eingefügt werden. Deshalb werden die Spalten mit den fehlenden Werten aus dem Datensatz entfernt.

```{r}
filteredData <- na.omit(filteredData)
```
In der ursprünglichen Datei gibt es sowohl leere Fehler, als auch Fehler mit dem String "NULL". Diese müssen gefiltert werden.
Überprüfe in welchen Attributen diese "NULL" Einträge vorhanden sind:

```{r}
(grep("NULL", filteredData))

```
Ersetze alle fehlenden Werte mit "UNKNOWN"

----------------- TODO -------------------- !!!!!!!!!!!!!!!!!
```{r}

filteredData$SubModel <- gsub( "NULL", "UNKNOWN", filteredData$SubModel)
filteredData$Color <- gsub( "NULL", "UNKNOWN", filteredData$Color)
filteredData$Transmission <- gsub( "NULL", "UNKNOWN", filteredData$Transmission)
filteredData$WheelType <- gsub( "NULL", "UNKNOWN", filteredData$WheelType)
filteredData$Nationality <- gsub( "NULL", "UNKNOWN", filteredData$Nationality)
filteredData$Size <- gsub( "NULL", "UNKNOWN", filteredData$Size)
filteredData$TopThreeAmericanName <- gsub( "NULL", "UNKNOWN", filteredData$TopThreeAmericanName)
filteredData$WheelTypeID <- gsub( "NULL", "UNKNOWN", filteredData$WheelTypeID)
filteredData$Trim <- gsub( "NULL", "UNKNOWN", filteredData$Trim)
filteredData$VNZIP1 <- gsub( "NULL", "UNKNOWN", filteredData$VNZIP1)


```
Filter numerische Attribute. Nehme den Durchschnitt des gesamten Attributes und füge ihn dort ein, wo Werte NA sind.

```{r}
#MMRAcquisitionAuctionAveragePrice
is.na(filteredData$MMRAcquisitionAuctionAveragePrice) <- filteredData$MMRAcquisitionAuctionAveragePrice == 0
filteredData$MMRAcquisitionAuctionAveragePrice[is.na(filteredData$MMRAcquisitionAuctionAveragePrice)]<-mean(filteredData$MMRAcquisitionAuctionAveragePrice,na.rm=TRUE)

#MMRAcquisitionAuctionCleanPrice
is.na(filteredData$MMRAcquisitionAuctionCleanPrice) <- filteredData$MMRAcquisitionAuctionCleanPrice== 0
filteredData$MMRAcquisitionAuctionCleanPrice[is.na(filteredData$MMRAcquisitionAuctionCleanPrice)]<-mean(filteredData$MMRAcquisitionAuctionCleanPrice,na.rm=TRUE)

#MMRAcquisitionRetailAveragePrice
is.na(filteredData$MMRAcquisitionRetailAveragePrice) <- filteredData$MMRAcquisitionRetailAveragePrice== 0
filteredData$MMRAcquisitionRetailAveragePrice[is.na(filteredData$MMRAcquisitionRetailAveragePrice)]<-mean(filteredData$MMRAcquisitionRetailAveragePrice,na.rm=TRUE)

#MMRAcquisitonRetailCleanPrice
is.na(filteredData$MMRAcquisitonRetailCleanPrice) <- filteredData$MMRAcquisitonRetailCleanPrice== 0
filteredData$MMRAcquisitonRetailCleanPrice[is.na(filteredData$MMRAcquisitonRetailCleanPrice)]<-mean(filteredData$MMRAcquisitonRetailCleanPrice,na.rm=TRUE)

#MMRCurrentAuctionAveragePrice
is.na(filteredData$MMRCurrentAuctionAveragePrice) <- filteredData$MMRCurrentAuctionAveragePrice== 0
filteredData$MMRCurrentAuctionAveragePrice[is.na(filteredData$MMRCurrentAuctionAveragePrice)]<-mean(filteredData$MMRCurrentAuctionAveragePrice,na.rm=TRUE)

#MMRCurrentAuctionCleanPrice
is.na(filteredData$MMRCurrentAuctionCleanPrice) <- filteredData$MMRCurrentAuctionCleanPrice== 0
filteredData$MMRCurrentAuctionCleanPrice[is.na(filteredData$MMRCurrentAuctionCleanPrice)]<-mean(filteredData$MMRCurrentAuctionCleanPrice,na.rm=TRUE)

#MMRCurrentRetailAveragePrice
is.na(filteredData$MMRCurrentRetailAveragePrice) <- filteredData$MMRCurrentRetailAveragePrice== 0
filteredData$MMRCurrentRetailAveragePrice[is.na(filteredData$MMRCurrentRetailAveragePrice)]<-mean(filteredData$MMRCurrentRetailAveragePrice,na.rm=TRUE)

#MMRCurrentRetailCleanPrice
is.na(filteredData$MMRCurrentRetailCleanPrice) <- filteredData$MMRCurrentRetailCleanPrice== 0
filteredData$MMRCurrentRetailCleanPrice[is.na(filteredData$MMRCurrentRetailCleanPrice)]<-mean(filteredData$MMRCurrentRetailCleanPrice,na.rm=TRUE)

```

Im Attribut Submodel sind noch weitere Informationen, die als eigenes Attribut herausgestellt werden müssen.

Viele fangen mit "2D" oder "4D" an, was die Anzahl der Türen beschreibt. Dies muss in eine eigene Spalte.
```{r}

filteredData <- filteredData %>%
  mutate(Doors = str_extract(SubModel, "[0-9]+D"))

filteredData$SubModel <- gsub( "[0-9]+D", "", filteredData$SubModel)

```


Weiter enthält das Attribut "Model" noch Informationen über Zwei- bzw. Vierradantrieb, sowie über die Anzahl der Zylinder.
```{r}

filteredData <- filteredData %>%
  mutate(Cylinder = str_extract(Model, c("[0-9]+C","V+[0-9]")))

filteredData$Model <- gsub( "[0-9]+\\C", "", filteredData$Model)
filteredData$Model <- gsub( "V+[0-9]", "", filteredData$Model)

```

Filtere 3.7L mit Regex
```{r}

filteredData <- filteredData %>%
  mutate(Liter = str_extract(SubModel, "[0-9]+\\.[0-9]+L"))%>%
  mutate(Liter2 = str_extract(Model, "[0-9]+\\.[0-9]+L"))

filteredData$Liter <- ifelse(is.na(filteredData$Liter), filteredData$Liter2, filteredData$Liter)

filteredData <- filteredData %>%
  select(-Liter2)


filteredData$SubModel <- gsub( "[0-9]+\\.[0-9]+L", "", filteredData$SubModel)
filteredData$Model <- gsub( "[0-9]+\\.[0-9]+L", "", filteredData$Model)
```

Filtere FWD / 4WD / 2WD

```{r}
filteredData <- filteredData %>%
  mutate(WheelDrive = str_extract(Model, "([2-4]|F|A)+WD"))

filteredData$Model <- gsub( "([2-4]|F)+WD", "", filteredData$Model)

```


Entferne überflüssige Leerzeichen aus den manipulierten Zeilen
```{r}
filteredData$Model <- str_squish(filteredData$Model)

filteredData$SubModel <- str_squish(filteredData$SubModel)

```

Bereinige "NA" Werte:
```{r}
filteredData$Cylinder[is.na(filteredData$Cylinder)] <- "UNKNOWN"
filteredData$Doors[is.na(filteredData$Doors)] <- "UNKNOWN"
filteredData$Liter[is.na(filteredData$Liter)] <- "UNKNOWN"
filteredData$WheelDrive[is.na(filteredData$WheelDrive)] <- "UNKNOWN"

summary(filteredData)
```

Wandle alle Kategorischen Attribute in Factors um und führe Downsampling durch

```{r}
filteredData <- filteredData %>%
  mutate(
    IsBadBuy = factor(IsBadBuy),
    Auction = factor(Auction),
    PurchDate = factor(PurchDate),
    Make = factor(Make),
    Model = factor(Model),
    Trim = factor(Trim),
    SubModel = factor(SubModel),
    Color = factor(Color),
    Transmission = factor(Transmission),
    WheelType = factor(WheelType),
    WheelTypeID = factor(WheelTypeID),
    Nationality = factor(Nationality),
    Size = factor(Size),
    TopThreeAmericanName = factor(TopThreeAmericanName),
    VNST = factor(VNST),
    VNZIP1 = factor(VNZIP1),
    IsOnlineSale = factor(IsOnlineSale),
    WheelDrive = factor(WheelDrive),
    Doors = factor(Doors),
    Liter = factor(Liter),
    Cylinder = factor(Cylinder)
  )


table(filteredData$IsBadBuy)

summary(filteredData)


filteredDataBalanced <- ovun.sample(IsBadBuy ~ ., data = filteredData, method = "under", p = 0.5)$data

balanced <- table(filteredDataBalanced$IsBadBuy)

modelData <- filteredDataBalanced

 

```

PREPARE TEST DATA

```{r}

#Lese Datei ein

#testData <- read_csv("C:/Users/fvoss/Desktop/Studienarbeit/test.csv", 
testData <- read_csv("C:/Users/fvoss/Google Drive/Uni_5_Semester/Studienarbeit/test.csv",
    col_types = cols(RefId = col_number(), 
        VehYear = col_number(), 
        VehicleAge = col_number(), 
        WheelTypeID = col_number(), 
        VehOdo = col_number(), 
        MMRAcquisitionAuctionAveragePrice = col_number(), 
        MMRAcquisitionAuctionCleanPrice = col_number(), 
        MMRAcquisitionRetailAveragePrice = col_number(), 
        MMRAcquisitonRetailCleanPrice = col_number(), 
        MMRCurrentAuctionAveragePrice = col_number(), 
        MMRCurrentAuctionCleanPrice = col_number(), 
        MMRCurrentRetailAveragePrice = col_number(), 
        MMRCurrentRetailCleanPrice = col_number(), 
        BYRNO = col_number(), 
        VNZIP1 = col_number(), 
        VehBCost = col_number(), 
        IsOnlineSale = col_number(), 
        WarrantyCost = col_number()))

#Ersetze alle "null" Einträge mit "UNKNOWN"

testData$SubModel <- gsub( "NULL", "UNKNOWN", testData$SubModel)
testData$Color <- gsub( "NULL", "UNKNOWN", testData$Color)
testData$Transmission <- gsub( "NULL", "UNKNOWN", testData$Transmission)
testData$WheelType <- gsub( "NULL", "UNKNOWN", testData$WheelType)
testData$WheelTypeID <- gsub( "NULL", "UNKNOWN", testData$WheelTypeID)
testData$Nationality <- gsub( "NULL", "UNKNOWN", testData$Nationality)
testData$Size <- gsub( "NULL", "UNKNOWN", testData$Size)
testData$Trim <- gsub( "NULL", "UNKNOWN", testData$Trim)
testData$TopThreeAmericanName <- gsub( "NULL", "UNKNOWN", testData$TopThreeAmericanName)
testData$Model <- gsub( "NULL", "UNKNOWN", testData$Model)
testData$VNZIP1 <- gsub( "NULL", "UNKNOWN", testData$VNZIP1)

#Correct WheelTypeId
testData$WheelTypeID[is.na(testData$WheelTypeID)] <- "UNKNOWN"

testData$Model[is.na(testData$Model)] <- "UNKNOWN"
testData$SubModel[is.na(testData$SubModel)] <- "UNKNOWN"
testData$Trim[is.na(testData$Trim)] <- "UNKNOWN"
testData$Color[is.na(testData$Color)] <- "UNKNOWN"

#Wandle alle Preise in numeric um

testData$MMRAcquisitionAuctionAveragePrice <- as.numeric(as.character(testData$MMRAcquisitionAuctionAveragePrice))
testData$MMRAcquisitionAuctionCleanPrice <- as.numeric(as.character(testData$MMRAcquisitionAuctionCleanPrice))
testData$MMRAcquisitionRetailAveragePrice <- as.numeric(as.character(testData$MMRAcquisitionRetailAveragePrice))
testData$MMRAcquisitonRetailCleanPrice <- as.numeric(as.character(testData$MMRAcquisitonRetailCleanPrice))
testData$MMRCurrentAuctionAveragePrice <- as.numeric(as.character(testData$MMRCurrentAuctionAveragePrice))
testData$MMRCurrentAuctionCleanPrice <- as.numeric(as.character(testData$MMRCurrentAuctionCleanPrice))
testData$MMRCurrentRetailAveragePrice <- as.numeric(as.character(testData$MMRCurrentRetailAveragePrice))
testData$MMRCurrentRetailCleanPrice <- as.numeric(as.character(testData$MMRCurrentRetailCleanPrice))

#Setze alle NA auf 0
testData$MMRAcquisitionAuctionAveragePrice[is.na(testData$MMRAcquisitionAuctionAveragePrice)] <- 0
testData$MMRAcquisitionAuctionCleanPrice[is.na(testData$MMRAcquisitionAuctionCleanPrice)] <- 0
testData$MMRAcquisitionRetailAveragePrice[is.na(testData$MMRAcquisitionRetailAveragePrice)] <- 0
testData$MMRAcquisitonRetailCleanPrice[is.na(testData$MMRAcquisitonRetailCleanPrice)] <- 0
testData$MMRCurrentAuctionAveragePrice[is.na(testData$MMRCurrentAuctionAveragePrice)] <- 0
testData$MMRCurrentAuctionCleanPrice[is.na(testData$MMRCurrentAuctionCleanPrice)] <- 0
testData$MMRCurrentRetailAveragePrice[is.na(testData$MMRCurrentRetailAveragePrice)] <- 0
testData$MMRCurrentRetailCleanPrice[is.na(testData$MMRCurrentRetailCleanPrice)] <- 0


#Informationen aus Model und Submodel in eigene Spalten
#Türen
testData <- testData %>%
  mutate(Doors = str_extract(SubModel, "[0-9]+D"))

testData$SubModel <- gsub( "[0-9]+D", "", testData$SubModel)

#Cylinder
testData <- testData %>%
  mutate(Cylinder = str_extract(Model, c("[0-9]+C","V+[0-9]")))

testData$Model <- gsub( "[0-9]+\\C", "", testData$Model)
testData$Model <- gsub( "V+[0-9]", "", testData$Model)

#Hubraum
testData <- testData %>%
  mutate(Liter = str_extract(SubModel, "[0-9]+\\.[0-9]+L"))%>%
  mutate(Liter2 = str_extract(Model, "[0-9]+\\.[0-9]+L"))

#Führe Hubraum zusammen
testData$Liter <- ifelse(is.na(testData$Liter), testData$Liter2, testData$Liter)

testData <- testData %>%
  select(-Liter2)

testData$SubModel <- gsub( "[0-9]+\\.[0-9]+L", "", testData$SubModel)
testData$Model <- gsub( "[0-9]+\\.[0-9]+L", "", testData$Model)

#Antrieb
testData <- testData %>%
  mutate(WheelDrive = str_extract(Model, "([2-4]|F|A)+WD"))

testData$Model <- gsub( "([2-4]|F)+WD", "", testData$Model)

#Entferne alle überflüssigen Leerzeichen
testData$Model <- str_squish(testData$Model)

testData$SubModel <- str_squish(testData$SubModel)


testData$Cylinder[is.na(testData$Cylinder)] <- "UNKNOWN"
testData$Doors[is.na(testData$Doors)] <- "UNKNOWN"
testData$Liter[is.na(testData$Liter)] <- "UNKNOWN"
testData$WheelDrive[is.na(testData$WheelDrive)] <- "UNKNOWN"




#Wandle in Faktoren um
testData <- testData %>%
  mutate(
    Auction = factor(Auction),
    PurchDate = factor(PurchDate),
    Make = factor(Make),
    Model = factor(Model),
    Trim = factor(Trim),
    SubModel = factor(SubModel),
    Color = factor(Color),
    Transmission = factor(Transmission),
    WheelType = factor(WheelType),
    WheelTypeID = factor(WheelTypeID),
    Nationality = factor(Nationality),
    Size = factor(Size),
    TopThreeAmericanName = factor(TopThreeAmericanName),
    VNST = factor(VNST),
    VNZIP1 = factor(VNZIP1),
    IsOnlineSale = factor(IsOnlineSale),
    WheelDrive = factor(WheelDrive),
    Doors = factor(Doors),
    Liter = factor(Liter),
    Cylinder = factor(Cylinder)
  )
summary(testData)
nrow(testData)
testData <- testData %>%
  select(-BYRNO, -PRIMEUNIT, -AUCGUART)

nrow(testData)

```





TESTE WELCHES SAMPLING AM BESTEN IST

```{r}
library(caret)

sample_under50<- ovun.sample(IsBadBuy ~ ., data = filteredData, method = "under", p = 0.5)$data
training_rows <- createDataPartition(y=sample_under50$IsBadBuy, p=0.8, list=FALSE)
data_training_under50 <- slice(sample_under50, training_rows)

sample_under40<- ovun.sample(IsBadBuy ~ ., data = filteredData, method = "under", p = 0.4)$data
training_rows <- createDataPartition(y=sample_under40$IsBadBuy, p=0.8, list=FALSE)
data_training_under40 <- slice(sample_under40, training_rows)

sample_both50<- ovun.sample(IsBadBuy ~ ., data = filteredData, method = "both", N =30000, p = 0.5)$data
training_rows <- createDataPartition(y=sample_both50$IsBadBuy, p=0.8, list=FALSE)
data_training_both50 <- slice(sample_both50, training_rows)

sample_both30<- ovun.sample(IsBadBuy ~ ., data = filteredData, method = "both", N =30000, p = 0.3)$data
training_rows <- createDataPartition(y=sample_both30$IsBadBuy, p=0.8, list=FALSE)
data_training_both30 <- slice(sample_both30, training_rows)

sample_both70<- ovun.sample(IsBadBuy ~ ., data = filteredData, method = "both", N =30000, p = 0.7)$data
training_rows <- createDataPartition(y=sample_both70$IsBadBuy, p=0.8, list=FALSE)
data_training_both70 <- slice(sample_both70, training_rows)

sample_under60<- ovun.sample(IsBadBuy ~ ., data = filteredData, method = "under", p = 0.6)$data
training_rows <- createDataPartition(y=sample_under60$IsBadBuy, p=0.8, list=FALSE)
data_training_under60 <- slice(sample_under60, training_rows)




library(tuneRanger)

tuneData <- data_training_under50
tuneData.task = makeClassifTask(data = tuneData, target = "IsBadBuy")
res_under50 = tuneRanger(tuneData.task,
                 measure = list(auc),
                 tune.parameters = c("mtry", "min.node.size", "sample.fraction"),
                 num.trees = 800,
                 )

tuneData <- data_training_under40
tuneData.task = makeClassifTask(data = tuneData, target = "IsBadBuy")
res_under40 = tuneRanger(tuneData.task,
                 measure = list(auc),
                 tune.parameters = c("mtry", "min.node.size", "sample.fraction"),
                 num.trees = 800,
                 )

tuneData <- data_training_both50
tuneData.task = makeClassifTask(data = tuneData, target = "IsBadBuy")
res_both50 = tuneRanger(tuneData.task,
                 measure = list(auc),
                 tune.parameters = c("mtry", "min.node.size", "sample.fraction"),
                 num.trees = 800,
                 )

tuneData <- data_training_both30
tuneData.task = makeClassifTask(data = tuneData, target = "IsBadBuy")
res_both30 = tuneRanger(tuneData.task,
                 measure = list(auc),
                 tune.parameters = c("mtry", "min.node.size", "sample.fraction"),
                 num.trees = 800,
                 )

tuneData <- data_training_both70
tuneData.task = makeClassifTask(data = tuneData, target = "IsBadBuy")
res_both70 = tuneRanger(tuneData.task,
                 measure = list(auc),
                 tune.parameters = c("mtry", "min.node.size", "sample.fraction"),
                 num.trees = 800,
                 )

tuneData <- data_training_under60
tuneData.task = makeClassifTask(data = tuneData, target = "IsBadBuy")
res_under60 = tuneRanger(tuneData.task,
                 measure = list(auc),
                 tune.parameters = c("mtry", "min.node.size", "sample.fraction"),
                 num.trees = 800,
                 )



#Predict on test data

predictions_validation_01 <- predict(res_under50$model$learner.model, data = testData, type = "response")$predictions[,2]
predictions_validation_binary_01 <- ifelse(predictions_validation_01>0.5,"1","0")
data_validation_under50 <- cbind(testData, predictions_validation_01, predictions_validation_binary_01)

predictions_validation_01 <- predict(res_under40$model$learner.model, data = testData, type = "response")$predictions[,2]
predictions_validation_binary_01 <- ifelse(predictions_validation_01>0.5,"1","0")
data_validation_under40 <- cbind(testData, predictions_validation_01, predictions_validation_binary_01)

predictions_validation_01 <- predict(res_both50$model$learner.model, data = testData, type = "response")$predictions[,2]
predictions_validation_binary_01 <- ifelse(predictions_validation_01>0.5,"1","0")
data_validation_both50 <- cbind(testData, predictions_validation_01, predictions_validation_binary_01)

predictions_validation_01 <- predict(res_both30$model$learner.model, data = testData, type = "response")$predictions[,2]
predictions_validation_binary_01 <- ifelse(predictions_validation_01>0.5,"1","0")
data_validation_both30 <- cbind(testData, predictions_validation_01, predictions_validation_binary_01)

predictions_validation_01 <- predict(res_both70$model$learner.model, data = testData, type = "response")$predictions[,2]
predictions_validation_binary_01 <- ifelse(predictions_validation_01>0.5,"1","0")
data_validation_both70 <- cbind(testData, predictions_validation_01, predictions_validation_binary_01)

predictions_validation_01 <- predict(res_under60$model$learner.model, data = testData, type = "response")$predictions[,2]
predictions_validation_binary_01 <- ifelse(predictions_validation_01>0.5,"1","0")
data_validation_under60 <- cbind(testData, predictions_validation_01, predictions_validation_binary_01)





submission <- data_validation_under50 %>%
  rename(IsBadBuy = predictions_validation_binary_01)%>%
  select(RefId, IsBadBuy)
write.csv(submission,"submission_under50.csv", row.names = FALSE)


submission <- data_validation_under40 %>%
  rename(IsBadBuy = predictions_validation_binary_01)%>%
  select(RefId, IsBadBuy)
write.csv(submission,"submission_under40.csv", row.names = FALSE)


submission <- data_validation_both50 %>%
  rename(IsBadBuy = predictions_validation_binary_01)%>%
  select(RefId, IsBadBuy)
write.csv(submission,"submission_both50.csv", row.names = FALSE)


submission <- data_validation_both30 %>%
  rename(IsBadBuy = predictions_validation_binary_01)%>%
  select(RefId, IsBadBuy)
write.csv(submission,"submission_both30.csv", row.names = FALSE)


submission <- data_validation_both70 %>%
  rename(IsBadBuy = predictions_validation_binary_01)%>%
  select(RefId, IsBadBuy)
write.csv(submission,"submission_both70.csv", row.names = FALSE)


submission <- data_validation_under60 %>%
  rename(IsBadBuy = predictions_validation_binary_01)%>%
  select(RefId, IsBadBuy)
write.csv(submission,"submission_under60.csv", row.names = FALSE)


```










Passe die Trainingsdaten an, sodass ein 80 - 20 Split entsteht

```{r}
library(caret)
training_rows <- createDataPartition(y=modelData$IsBadBuy, p=0.8, list=FALSE)
data_training <- slice(modelData, training_rows)
data_validation <- slice(modelData, -training_rows)
```



MODELLING

Decision Tree 
```{r}
library(rpart)
library(rpart.plot)


#Normal Decision Tree
fit_01 <- rpart(IsBadBuy~ ., data = data_training, method = "class")
predictions_val_01 <- predict(fit_01, newdata = data_validation)[,2]
predictions_val_binary_01 <- ifelse(predictions_val_01>0.5, "1", "0")
data_val_w_preds_01 <- cbind(data_validation, predictions_val_01, predictions_val_binary_01)
fit_01_roc <- roc(data_val_w_preds_01$IsBadBuy, data_val_w_preds_01$predictions_val_01)
plot.roc(fit_01_roc)
auc(fit_01_roc)


```

Führe Random Forest aus mit 50 Bäumen
```{r}
rf_01 <- ranger(IsBadBuy ~ ., data = data_training, 
                importance = "permutation", 
                probability = TRUE, 
                seed=42,
                splitrule = "gini",
                num.trees = 50)

predictions_validation_01 <- predict(rf_01, data = data_validation, type = "response")$predictions[,2]
head(predictions_validation_01)
predictions_validation_binary_01 <- ifelse(predictions_validation_01>0.5, "1" ,"0")

data_validation_w_preds_01 <- cbind(data_validation, predictions_validation_01, predictions_validation_binary_01)
rf_01_roc <- roc(data_validation_w_preds_01$IsBadBuy, data_validation_w_preds_01$predictions_validation_01)
plot.roc(rf_01_roc)
auc(rf_01_roc)
```

Führe Random Forest aus mit 100 Bäumen
```{r}
rf_01 <- ranger(IsBadBuy ~ ., data = data_training, 
                importance = "permutation", 
                probability = TRUE, 
                seed=42,
                splitrule = "gini",
                num.trees = 1280)

predictions_validation_01 <- predict(rf_01, data = data_validation, type = "response")$predictions[,2]
head(predictions_validation_01)
predictions_validation_binary_01 <- ifelse(predictions_validation_01>0.5, "1" ,"0")

data_validation_w_preds_01 <- cbind(data_validation, predictions_validation_01, predictions_validation_binary_01)
rf_01_roc <- roc(data_validation_w_preds_01$IsBadBuy, data_validation_w_preds_01$predictions_validation_01)
plot.roc(rf_01_roc)
auc(rf_01_roc)
```

Führe Random Forest aus mit 150 Bäumen
```{r}
rf_01 <- ranger(IsBadBuy ~ ., data = data_training, 
                importance = "permutation", 
                probability = TRUE, 
                seed=42,
                splitrule = "gini",
                num.trees = 150)

predictions_validation_01 <- predict(rf_01, data = data_validation, type = "response")$predictions[,2]
head(predictions_validation_01)
predictions_validation_binary_01 <- ifelse(predictions_validation_01>0.5, "1" ,"0")

data_validation_w_preds_01 <- cbind(data_validation, predictions_validation_01, predictions_validation_binary_01)
rf_01_roc <- roc(data_validation_w_preds_01$IsBadBuy, data_validation_w_preds_01$predictions_validation_01)
plot.roc(rf_01_roc)
auc(rf_01_roc)
```




FÜhre Ranger Tuning aus, um passendes Model zu erhalten
```{r}
library(tuneRanger)

tuneData <- data_training

tuneData.task = makeClassifTask(data = tuneData, target = "IsBadBuy")


#estimateTimeTuneRanger(tuneData.task)

res = tuneRanger(tuneData.task,
                 measure = list(auc),
                 tune.parameters = c("mtry", "min.node.size", "sample.fraction"),
                 num.trees = 1500,
                 iters = 80
                 )
```

Manuelles Model für Vorhersagen
```{r}
rf_01 <- ranger(IsBadBuy ~ ., data = data_training, 
                importance = "permutation", 
                probability = TRUE, 
                seed= 42, 
                mtry = res$recommended.pars$mtry,
                min.node.size = res$recommended.pars$min.node.size,
                sample.fraction = res$recommended.pars$sample.fraction,
                splitrule = "gini",
                num.trees = 5000)
#print(rf_01)
#importance(rf_01)

```
Vorhersagen auf Validation Data

```{r}
library(ineq)

#predictions_validation_01 <- predict(res$model$learner.model, data = data_validation, type = "response")$predictions[,2]
predictions_validation_01 <- predict(rf_01, data = data_validation, type = "response")$predictions[,2]
head(predictions_validation_01)
predictions_validation_binary_01 <- ifelse(predictions_validation_01>0.5, "1" ,"0")

data_validation_w_preds_01 <- cbind(data_validation, predictions_validation_01, predictions_validation_binary_01)
#1-ce(actual = data_validation_w_preds_01$IsBadBuy, predicted = data_validation_w_preds_01$predictions_validation_binary_01)

rf_01_roc <- roc(data_validation_w_preds_01$IsBadBuy, data_validation_w_preds_01$predictions_validation_01)
plot.roc(rf_01_roc)
auc(rf_01_roc)

neq(data_validation_w_preds_01$predictions_validation_binary_01, type = "Gini")
library(gmodels)
CrossTable(data_val_w_preds_01$IsBadBuy, data_val_w_preds_01$predictions_val_binary_01, 
           prop.r=FALSE, prop.c=FALSE, prop.t=TRUE, prop.chisq=FALSE)
```
Analyze Predictions (Accuracy)

```{r}
anaData <- data_validation_w_preds_01 %>%
  group_by(IsBadBuy)%>%
  summarise(mean(predictions_validation_01))

anaData <- data_validation_w_preds_01 %>%
  filter(IsBadBuy != predictions_validation_binary_01)

nrow(anaData)
(nrow(anaData) / nrow(data_validation))
anaData <- anaData %>%
  select(IsBadBuy, predictions_validation_01, predictions_validation_binary_01)%>%
  group_by(IsBadBuy)%>%
  count(IsBadBuy)


CrossTable(data_val_w_preds_01$Decision, data_val_w_preds_01$predictions_val_binary_01, 
           prop.r=FALSE, prop.c=FALSE, prop.t=TRUE, prop.chisq=FALSE)
```



PREDICT ON TEST DATA

```{r}
predictions_validation_01 <- predict(rf_01, data = testData, type = "response")$predictions[,2]
head(predictions_validation_01)
predictions_validation_binary_01 <- ifelse(predictions_validation_01>0.5,"1","0")

data_validation_w_preds_01 <- cbind(testData, predictions_validation_01, predictions_validation_binary_01)

ineq(data_validation_w_preds_01$predictions_validation_binary_01, type = "Gini")
```

Benenne um und entferne unnötige Variablen

```{r}
submission <- data_validation_w_preds_01 %>%
  rename(IsBadBuy = predictions_validation_01)%>%
  select(RefId, IsBadBuy)
nrow(submission)

```
Speichere in CSV

```{r}
write.csv(submission,"submission.csv", row.names = FALSE)
```


Zuletzt erstelle Shiny App für Out-of-the-Box Vorhersage
```{r, echo=off}
library(shiny)

library(ranger)

shinyApp(

  ui = fluidPage(
    
    fluidRow(
      titlePanel("Lemon Prediction"),
      column(8,
             h4("Dateneingabe:"),
             column(6,
                    selectInput("Auction", "Auction:", choices = sort(c(unique(training$Auction)))),
                selectInput("Make", "Make:", sort(unique(filteredData$Make))),
                selectInput("Model", "Model:", sort(unique(filteredData$Model))),
                selectInput("SubModel", "SubModel:", sort(unique(filteredData$SubModel))),
                selectInput("Color", "Color:", sort(unique(filteredData$Color))),
                selectInput("Trim", "Trim:", sort(unique(filteredData$Trim))),
                selectInput("WheelType", "WheelType:", sort(unique(filteredData$WheelType))),
                selectInput("Nationality", "Nationality:", sort(unique(filteredData$Nationality))),
                selectInput("Size", "Size:", sort(unique(filteredData$Size))),
                selectInput("TopThreeAmericanName", "TopThreeAmericanName:", sort(unique(filteredData$TopThreeAmericanName))),
                selectInput("VNST", "VNST:", sort(unique(filteredData$VNST))),
                dateInput("PurchDate", "PurchDate:"),
                selectInput("Cylinder", "Cylinder:", sort(unique(filteredData$Cylinder))),
             ),
            column(6,
                selectInput("Transmission", "Transmission:", unique(filteredData$Transmission)),
                
                selectInput("Doors", "Doors:", c("2D", "4D")),
                selectInput("WheelDrive", "WheelDrive:", c("2WD", "4WD", "FWD", "RWD")),
                selectInput("IsOnlineSale", "IsOnlineSale:", c(0,1)),
                numericInput("Liter", "Liter:", value = 0),
                numericInput("VehOdo", "VehOdo:", value = 0),
                numericInput("VehCost", "VehCost:", value = 0),
                numericInput("VehYear", "VehYear:", value = 2009),
                numericInput("VehAge", "VehAge:", value = 0),
                numericInput("VehBCost", "VehBCost:", value = 0),
                numericInput("WarrantyCost", "WarrantyCost:", value = 0),
                numericInput("MMRPrice", "AVG MMRPrice:", value = 0),
                actionButton("Berechnen", "Berechnen"),
             ),
            
      ),
      column(4,
             h4("Vorhersage:"),
             h4(textOutput("pred"))
             )
    )
    
  ),

  server = function(input, output) {
    output$sult <- renderText({"Bitte trage die Daten auf der linken Seite ein und bestätige."})
    myModel <- readRDS("trainedModelBetter.rds")
  
    observeEvent(input$Berechnen, {
      #Lade Eingabe in DataFrame
      df <- data.frame(Auction = input$Auction,
                       Make = input$Make,
                       Model = input$Model,
                       SubModel = input$SubModel,
                       Color = input$Color,
                       Trim = input$Trim,
                       WheelType = input$WheelType,
                       Nationality = input$Nationality,
                       Size = input$Size,
                       TopThreeAmericanName = input$TopThreeAmericanName,
                       VNST = input$VNST,
                       PurchDate = input$PurchDate,
                       Cylinder = input$Cylinder,
                       Transmission = input$Transmission,
                       Doors = input$Doors,
                       WheelDrive = input$WheelDrive,
                       Liter = input$Liter,
                       VehOdo = input$VehOdo,
                       VehCost = input$VehCost,
                       VehYear = input$VehYear,
                       VehicleAge = input$VehAge,
                       VehBCost = input$VehBCost,
                       IsOnlineSale = input$IsOnlineSale,
                       WarrantyCost = input$WarrantyCost,
                       
                       
                       MMRAcquisitionAuctionAveragePrice = input$MMRPrice, 
                       MMRAcquisitionAuctionCleanPrice = input$MMRPrice, 
                       MMRAcquisitionRetailAveragePrice = input$MMRPrice, 
                       MMRAcquisitonRetailCleanPrice = input$MMRPrice, 
                       MMRCurrentAuctionAveragePrice = input$MMRPrice, 
                       MMRCurrentAuctionCleanPrice = input$MMRPrice, 
                       MMRCurrentRetailAveragePrice = input$MMRPrice, 
                       MMRCurrentRetailCleanPrice = input$MMRPrice 
                       
                       
                       )
      
      output$result <- renderDataTable(df)
      
              
        predictions_validation_01 <- predict(myModel, data = df, type = "response")$predictions[,2]
        data_validation_w_preds_01 <- cbind(df, predictions_validation_01)
      
      output$pred <- renderText({
        paste("Das Fahrzeug ist zu",
          round((data_validation_w_preds_01$predictions_validation_01 * 100),0), "Prozent ein Fehlkauf.", sep = " ")
        })
    })
    
  }

)
```


