---
title: "R Notebook"
output: html_notebook
---
```{r}
library(dplyr)
library(ggplot2)
```
Data Understanding
Dieser Abschnitt dient dazu, die vorhandenen Daten zu verstehen und zu interpretieren.
Zunächst wird die Summary des Trainingdatensatzes betrachtet:

```{r}
summary(training)
```
Danach wird geprüft, ob die angegebenen Datentypen auch zu den Werten der Daten passen.
```{r}
head(training)
```

Die Spalten, die den Preis enthalten, sind falsch dargestellt und müssen in "double" umgewandelt werden. Daher wird zuerst geschaut, ob nicht konvertierbare Einträge vorhanden sind:
```{r}

filteredData <- training %>%
  filter(MMRAcquisitionAuctionAveragePrice != "NULL")%>%
  filter(MMRAcquisitionAuctionCleanPrice != "NULL")%>%
  filter(MMRAcquisitionRetailAveragePrice != "NULL")%>%
  filter(MMRAcquisitonRetailCleanPrice != "NULL")%>%
  filter(MMRCurrentAuctionAveragePrice != "NULL")%>%
  filter(MMRCurrentAuctionCleanPrice != "NULL")%>%
  filter(MMRCurrentRetailAveragePrice != "NULL")%>%
  filter(MMRCurrentRetailCleanPrice != "NULL")
  
```
Durch diese Filterung fallen 315 Datensätze weg, was im Verhältnis zu dem großen Datensatz kaum Auswirkungen hat.
Nun können wir die Spalten umwandeln.

```{r}
filteredData$MMRAcquisitionAuctionAveragePrice <- as.numeric(as.character(filteredData$MMRAcquisitionAuctionAveragePrice))
filteredData$MMRAcquisitionAuctionCleanPrice <- as.numeric(as.character(filteredData$MMRAcquisitionAuctionCleanPrice))
filteredData$MMRAcquisitionRetailAveragePrice <- as.numeric(as.character(filteredData$MMRAcquisitionRetailAveragePrice))
filteredData$MMRAcquisitonRetailCleanPrice <- as.numeric(as.character(filteredData$MMRAcquisitonRetailCleanPrice))
filteredData$MMRCurrentAuctionAveragePrice <- as.numeric(as.character(filteredData$MMRCurrentAuctionAveragePrice))
filteredData$MMRCurrentAuctionCleanPrice <- as.numeric(as.character(filteredData$MMRCurrentAuctionCleanPrice))
filteredData$MMRCurrentRetailAveragePrice <- as.numeric(as.character(filteredData$MMRCurrentRetailAveragePrice))
filteredData$MMRCurrentRetailCleanPrice <- as.numeric(as.character(filteredData$MMRCurrentRetailCleanPrice))


```

Nach Umwandlung erneut Summary aufrufen:

```{r}
summary(filteredData)
```
Nach der Umwandlung sind die Zahlen nun richtig dargestellt.

Beim Betrachten der Werte kommt folgende Vermutung: 
Datensatz im Hinblick auf das Attribut "IsBadBuy" nicht balanciert. Überprüfe mit Hilfe eines einfachen Plots:
```{r}
groupedByBad <- filteredData %>%
  select(1,2)
groupedByBad <- groupedByBad %>%
  count(IsBadBuy)

ggplot(data = groupedByBad, mapping=aes(x=IsBadBuy,y=n))+
  geom_bar(stat='identity')
head(groupedByBad)
```

Im Weiteren wird die Verteilung des Alters der Fahrzeuge betrachtet:

```{r}
groupedByAge <- filteredData %>%
  select(1,6)%>%
  count(VehicleAge)
ggplot(data = groupedByAge, mapping=aes(x=VehicleAge,y=n))+
  geom_bar(stat='identity')
```
Hierbei handelt es sich um eine nach links verlagerte Gleichverteilung. Interessanter wird hier der Anteil der Fahrzeuge sein, die als Fehlkauf markiert wurden:

```{r}
groupedByAgeAndIsBad <- filteredData %>%
  select(1,2,6)%>%
  group_by(IsBadBuy, VehicleAge)%>%
  count(VehicleAge)


ggplot(groupedByAgeAndIsBad, aes(fill=IsBadBuy, y=n, x=VehicleAge)) + 
    geom_bar(position="dodge", stat="identity")

```








